【裁判字號】    97,審易,358
【裁判日期】    980410
【裁判案由】    傷害
【裁判全文】
臺灣士林地方法院刑事判決             97年度審易字第358號
公  訴  人  臺灣士林地方法院檢察署檢察官
被      告  乙○○
上列被告因傷害案件，經檢察官提起公訴（九十六年度偵字第一
四一七四號），被告為有罪之陳述，本院裁定改行簡式審判程序
，並判決如下：
    主  文
乙○○犯傷害罪，處拘役貳拾日，如易科罰金以新臺幣壹仟元折
算壹日，減為拘役拾日，如易科罰金以新臺幣壹仟元折算壹日。
    事  實
一、乙○○於民國九十六年四月一日十九時許，在臺北縣淡水鎮
    ○○路一號淡水捷運站前廣場，因細故與甲○○發生爭執，
    竟基於傷害人身體之犯意，出手毆打甲○○，致其臉、頭皮
    及頸部挫傷、右眼結膜下出血、雙前臂挫傷瘀傷、右足第三
    趾挫傷等傷害。
二、案經甲○○訴由臺北縣政府警察局淡水分局報請臺灣士林地
    方法院檢察署檢察官偵查起訴。
    理  由
一、前揭犯罪事實，業據被告乙○○於本院準備程序及審理時供
    認不諱，核與告訴人甲○○於警詢時及偵查中指訴情節相符
    ，又告訴人受有臉、頭皮及頸部挫傷、右眼結膜下出血、雙
    前臂挫傷瘀傷、右足第三趾挫傷等傷害，復有馬偕紀念醫院
    淡水院區診斷證明書一紙及告訴人甲○○受傷照片一張在卷
    可稽，足徵被告自白與事實相符。本件事證明確，被告犯行
    堪以認定。
二、核被告毆打他人身體致受傷之行為，係犯刑法第二百七十七
    條第一項之傷害罪。爰審酌被告犯罪之動機、手段，告訴人
    受傷程度，被告尚未與告訴人達成民事和解，與犯罪後供認
    犯行之態度等一切情狀，量處如主文所示之刑，並諭知易科
    罰金之折算標準。又被告犯罪時間在九十六年四月二十四日
    以前，合於中華民國九十六年罪犯減刑條例之減刑要件，所
    犯傷害罪，依該條例規定減刑如主文所示，並諭知易科罰金
    之折算標準。
據上論斷，應依刑事訴訟法第二百九十九條第一項前段、第二百
七十三條之一第一項，刑法第二百七十七條第一項、第四十一條
第一項前段，刑法施行法第一條之一，中華民國九十六年罪犯減
刑條例第二條第一項第三款、第七條，判決如主文。
本案經檢察官蔡元仕到庭執行職務。
中    華    民    國    98    年    4     月    10    日
                  刑事第一庭法  官  周明鴻
以上正本證明與原本無異。
如不服本判決應於收受判決後10日內向本院提出上訴書狀，並應
敘述具體理由；其未敘述上訴理由者，應於上訴期間屆滿後20日
內向本院補提理由書（均須按他造當事人之人數附繕本）「切勿
逕送上級法院」。
                            書記官  丁梅芬
中    華    民    國    98    年    4     月    10    日
附錄論罪科刑法條：
刑法第二百七十七條第一項
傷害人之身體或健康者，處 3 年以下有期徒刑、拘役或 1 千元
以下罰金。


司法院資訊處製作；財團法人民間司法改革基金會備份。
